臺灣桃園地方法院刑事判決
110年度交簡上字第324號
上  訴  人  臺灣桃園地方檢察署檢察官 
被      告  林祚丞


上列上訴人因被告犯過失傷害案件，不服本院民國110 年10月27
日所為110 年度桃交簡字第1202號刑事簡易判決（聲請簡易判決
處刑案號：110 年度偵字第2618號），提起上訴，本院管轄之第
二審合議庭判決如下：
    主      文
上訴駁回。
林祚丞緩刑貳年。
    事實及理由
一、本案經合議庭審理結果，認原審以被告林祚丞犯過失傷害罪
    ，就犯罪事實之認定、證據、理由、罪名之論處，均為可採
    。除補充：被告於本院坦認犯行之自白外（見本院110 年度
    交簡上字第324 號卷【下稱簡上卷】第38、60頁），其餘均
    引用原審簡易判決書記載之事實、證據及理由（如附件，含
    檢察官聲請簡易判決處刑書）。
二、上訴意旨略以：被告未賠償告訴人邱俞強之損失，原審量刑
    過輕，爰請撤銷改判。
三、量刑之輕重，係屬事實審法院得依職權自由裁量之事項，苟
    於量刑時，已依行為人之責任為基礎，並斟酌刑法第57條各
    款所列情狀，而未逾越法定範圍，又未濫用其職權，即不得
    遽指為違法；在同一犯罪事實與情節，如別無其他加重或減
    輕之原因，下級審法院量定之刑，亦無過重或失輕之不當情
    形，則上級審法院對下級審法院之職權行使，原則上應予尊
    重（最高法院72年台上字第6696號判例、85年度台上字第24
    46號判決意旨參照）。準此，法官量刑，如非有上揭明顯違
    法情事，自不得擅加指摘其違法或不當。查：原審以被告疏
    未注意轉彎車應禮讓直行車先行，因而釀成本件交通事故，
    並致告訴人受傷，惟念被告犯後坦承犯行之態度，並斟酌被
    告違反注意義務之情節及程度、其行為造成告訴人受傷之傷
    勢輕重，暨被告於原審時尚未與告訴人成立和解填補其損失
    、告訴人之意見等一切情狀，對被告量處有期徒刑2 月，併
    均諭知易科罰金之折算標準為以新臺幣（下同）1 千元折算
    1 日，核原審所量處之刑與被告之犯罪情節非顯不相當，亦
    未逾越客觀上之適當性、相當性及必要性之比例原則，量刑
    尚屬妥適，無裁量濫用之情事，於法並無違誤。況被告於本
    院審理期間已與告訴人協商而成立調解，並已履行給付完畢
    ，有本院調解筆錄、辦理刑事案件電話查詢紀錄表為憑（見
    簡上卷第63至65頁），更無從認其犯後態度不佳，而有撤銷
    原審量刑之必要。上訴意旨指摘原審判決量刑不當，為無理
    由，應予駁回。
四、凡有審理事實職權之法院，均得依其職權諭知緩刑，第二審
    以判決駁回上訴時，仍得諭知緩刑之宣告。被告未曾因故意
    犯罪受有期徒刑以上刑之宣告，素行尚佳，有臺灣高等法院
    被告前案紀錄表在卷可參（見簡上卷第19頁），念被告一時
    失慮致罹刑典，兼衡其已與告訴人成立調解、賠償，本院綜
    核上情，並參酌告訴人對量刑之意見（見簡上卷第49頁），
    認前開對被告所宣告之刑，以暫不執行為適當，爰依刑法第
    74條第1 項第1 款之規定，宣告緩刑2 年，以啟自新。
據上論斷，依刑事訴訟法第455 條之1 第1 項、第3 項、第368
條、第373 條，判決如主文。
本案經檢察官李家豪聲請簡易判決處刑，檢察官蕭佩珊到庭執行
職務。
中    華    民    國    111    年    3    月    31    日
                  刑事第十二庭    審判長法  官  張宏任
                                        法  官  陳華媚 
                                        法  官  林姿秀
以上正本證明與原本無異。
不得上訴。
         　　　　　　　　　　　 　　　　書記官　羅鎰祥　
中　　華　　民　　國　　111 　年　　3 　　月　　31　　日
附件：本院110 年度桃交簡字第1202號刑事簡易判決書暨臺灣桃
      園地方檢察署110 年度偵字第2618號聲請簡易判決處刑書
      。